【裁判字號】    96,上易,831
【裁判日期】    970122
【裁判案由】    損害賠償
【裁判全文】
臺灣高等法院民事判決                 96年度上易字第831號
上  訴  人    己○○
訴訟代理人    丙○○○
被  上訴人    宜誠營造股份有限公司
                        號8樓
法定代理人    戊○○
被  上訴人    甲○○
              福圓營造有限公司
                        號8樓
兼法定代理人  乙○○
被  上訴人    旺氣建設有限公司
法定代理人    丁○○
          （原判決誤載為蔡玫佩）
上五人共同
訴訟代理人    邱清銜律師
上列當事人間就損害賠償事件，上訴人對於中華民國96年5月15
日臺灣桃園地方法院95年訴字第843號第一審判決提起上訴，本
院於97年1月15日言詞辯論終結，判決如下：
    主  文
上訴駁回。
第二審訴訟費用由上訴人負擔。
    事實及理由
壹、程序部分：
    按訴狀送達後，原告不得將原訴變更或追加，但請求之基礎
    事實同一者，不在此限，民事訴訟法第255條第1項第2款分
    別定有明文。本件上訴人於原審原起訴之被告為福圓營造有
    限公司（下稱福圓公司）、宜誠營造股份有限公司（下稱宜
    誠公司），嗣於民國(下同)95年8月24日原審言詞辯論期日
    以言詞追加被告乙○○、甲○○，復於96年3月9日具狀追加
    旺氣建設有限公司（下稱旺氣公司）、東元電機股份有限公
    司（下稱東元公司，該部分於本院審理中業經撤回），經核
    其上訴人前後所依據之事實與起訴狀所敘並無相異，屬請求
    之基礎事實同一者，依上揭法律規定，應予准許，合先敘明
    。
貳、實體部分：
一、上訴人主張：
(一)上訴人為坐落桃園縣大園鄉○○段海豐坡小段第1045-1、10
    45-2地號土地及其上門牌號碼桃園縣大園鄉埔心村海豐坡26
    -5、26-6建號房屋之所有權人，被上訴人福圓公司、被上訴
    人宜誠公司為關係企業，渠等合作承攬上訴人隔壁之桃園縣
    大園鄉○○段宜誠圓鄉公寓大廈（下簡稱系爭社區），被上
    訴人福圓公司並出具因施工造成鄰房污染或損害願賠償之切
    結書。次系爭社區係由宜誠集團之被上訴人旺氣公司所興建
    出售，而該冷氣部分係於出售時一併裝設完成出售予住戶，
    系爭社區之冷氣均是向原被上訴人東元公司所購置。經調閱
    被上訴人福圓公司、宜誠公司興建之大樓竣工圖，發現圖面
    建築物牆壁與上訴人所有系爭建物牆壁本應間隔1米，惟實
    際施工僅相距60公分，則被上訴人顯違反建築技術規則施工
    篇第45條第2項規定，致生房屋裝設冷氣有噪音擾鄰情事發
    生，核屬侵權行為。
(二)被上訴人福圓公司、宜誠公司明知系爭社區與上訴人所有之
    上開房屋相距僅約1公尺，而房屋相鄰處上訴人有窗戶10餘
    組，竟故意將冷氣主機位置開設於相鄰之牆面，致上訴人終
    日飽受冷氣運作產生巨大聲響及熱氣之威脅，身心備受煎熬
    。按依建築技術規則施工編第45條第2款規定「緊接鄰地之
    外牆不得向鄰地方向開設門窗、開口及設置陽台，但外牆或
    陽台外緣距離境界線之水平距離達1公尺以上即不在此限」
    ，旨在避免影響鄰地安寧，實際測量結果，被上訴人福圓公
    司、宜誠公司承攬系爭社區與上訴人房屋相鄰間距一邊為62
    .7 公分，一邊為115公分，突出物50公分，確不符上開建築
    法規之規定，有原審民國(下同)95年11月8日勘驗筆錄可稽
    ，而其設置冷氣機之位置確與上訴人房屋太近而有熱氣及噪
    音污染情形；渠等迄今無法舉證證明該冷氣機於前開距離所
    造成噪音及熱氣不致造成對上訴人之侵害，其主張自非可取
    。從而被上訴人福圓公司、宜誠公司係故意違反保護他人之
    法律，依民法第184條第2項之規定，應推定其有過失。又被
    上訴人乙○○為被上訴人福圓公司之法定代理人、被上訴人
    甲○○原為被上訴人宜誠公司之法定代理人，渠等執行職務
    時共同以背於善良風俗之方法，不法侵害上訴人之權利，則
    被上訴人乙○○、甲○○應分別依民法第28條之規定與被上
    訴人福圓公司、宜誠公司連帶負損害賠償責任；又被上訴人
    乙○○、甲○○所經營之公司為關係企業，且負責同一工地
    ，則渠等2人亦為共同侵權行為。被上訴人旺氣公司興建系
    爭社區時，違反建築技術規則，興建完成後竟將此不合法規
    興建之住宅出售，致侵害上訴人之權利。
(三)又無過失責任不妨礙共同侵權行為之成立，最高法院67年台
    上字第1737號判例即謂，民法第185條第1項前段規定共同侵
    權行為人間不以有意思聯絡為必要，數人因過失不法侵害他
    人之權利，苟各行為人行為，均為其所生損害之共同原因，
    及所謂行為關聯共同，亦足成立共同侵權行為。是以被上訴
    人等雖無意思連絡，惟共同不法侵害上訴人之所有權之行為
    既有關聯共同性，即應連帶負責。原被上訴人東元公司所製
    造冷氣產生噪音，他共同被上訴人違反建築法規建築房屋太
    靠近上訴人之所有房屋，致聲響進入上訴人之房地，損害上
    訴人之所有權，聲響更讓上訴人精神緊張，共同被上訴人之
    行為雖無意思聯絡然具有行為關聯共同，被上訴人等當然需
    為此負擔共同侵權行為責任。
(四)上訴人為防止被上訴人之行為製造噪音形成之損害，必須製
    作氣密窗，費用為新台幣(下同)323,293元。又於他人居住
    區域內發生超越一般人社會生活所能忍受之噪音，應屬不法
    侵害他人居住安寧之人格利益，使上訴人飽受噪音及熱氣污
    染所苦，起訴聲明求為判決命：被上訴人應連帶給付上訴人
    523,200元，及自起訴狀繕本送達之翌日起至清償日止，按
    年息5%計算之利息。願供擔保請准宣告假執行。
(五)原審為上訴人敗訴之判決，爰提起上訴，於本院上訴聲明：
    1.原判決廢棄。2.被上訴人應給付上訴人523,200元，及自
    起訴狀繕本送達翌日起至清償日止，按年息5%計算之利息。
    3.第一、二審訴訟費用均由被上訴人連帶負擔。
二、被上訴則以：
(一)本件上訴人指述被上訴人福圓公司興建之大園鄉○○段宜誠
    園鄉公寓大廈，其安裝之冷氣有造成噪音、熱氣等情形，而
    使上訴人遭到損害云云；惟查被上訴人福圓公司只是單純之
    建商，嗣後購屋者或住戶與上訴人之相處或相鄰關係如何，
    在所有興建過程均係依照建築法令下，實與被上訴人福圓公
    司無關，故上訴人要求身為第三人之被上訴人福圓公司應對
    現造成其所謂「侵害」之鄰居住戶行為負責，實嫌於法無據
    。上訴人另指被上訴人福圓公司前有出具切結書，保證因施
    工造成鄰房污染或損害，則願賠償云云，惟被上訴人福圓公
    司所出具之該份切結書，其中明白記載：「茲因大園鄉○○
    段「宜誠園鄉」公寓，因本工程施工而造成鄰房污染或損壞
    ，待拆架或工程完工時，本公司負責派員修繕，空口無憑，
    特立此切結。」。是其上清楚寫明，若是因被上訴人福圓公
    司建築施工中，造成鄰損情形發生時，在施工拆架或工程完
    畢，將派員修繕。此顯然是在保證施工期間之鄰損賠償責任
    ，而與建物完工並出售給第三人後，上訴人與第三人間之相
    鄰爭執無涉。今上訴人明知切結用意，卻仍據之主張求償，
    實係混淆視聽。本件上訴人起訴被上訴人宜誠公司應如起訴
    之聲明連帶負賠償責任云云，惟綜觀上訴人起訴狀之事實及
    理由項記載，卻完全無被上訴人宜誠公司應負責任之相關理
    由論述，對宜誠公司之本件起訴，實無理由。被上訴人乙○
    ○及甲○○僅係公司之法定代理人，就公司細部業務之執行
    根本未曾置問。
(二)上訴人先指稱被上訴人所建之公寓有製造噪音、熱氣等情形
    ，但屢經縣府環保人員到現場檢測，均未違反規定。上訴人
    嗣則另行主張被上訴人有違反建築技術規則施工篇第45條第
    2款之規定，即與其建物未留有一米以上之空間云云。經被
    上訴人查閱該條款之規定得知，該條文乃針對外牆設置開口
    之限制為規範，且條文係指緊接鄰地時不得向鄰地方向開設
    門窗，但水平距離逾一公尺以上時，則不在此限。此顯與上
    訴人之主張不同，上訴人訴狀所指模糊其詞，全然依其主觀
    之意思自行解釋法令，並主張建物應相隔一米云云，令人無
    法接受。況上訴人未依法舉證被上訴人有何侵權行為之事實
    及各被上訴人間為何有共同侵權之行為，上訴人之請求實無
    依據。
(三)於原審答辯聲明：上訴人之訴駁回，如受不利之判決，願供
    擔保請准宣告免為假執行。並於本院答辯聲明：1.上訴人之
    上訴駁回。2.訴訟費用由上訴人負擔。
三、兩造所不爭執之事實（見96年8月2日準備程序筆錄，本院卷
    96上易字第539號卷宗第68頁背面）：
(一)上訴人為坐落桃園縣大園鄉○○段海豐坡1045-1、1045-2
    地號上門牌號碼為桃園縣大園鄉○○段海豐坡26-5、26-6
    房屋之所有權人。
(二)被上訴人福圓營造公司承攬興建宜誠園鄉公寓大廈，並由起
    造人即被上訴人旺氣公司興建完成。
四、本件依民事訴訟法第463條準用第270條之1第1項第3款規定
    協議簡化爭點，兩造同意簡化爭點如下（見本院同上筆錄）
    ：
(一)上訴人依侵權行為請求被上訴人等負連帶賠償責任有無理由
    ？
(二)如上訴人請求有理由，其損害金額為何？
五、關於上訴人依侵權行為請求被上訴人等負連帶賠償責任有無
    理由？
(一)按「土地所有人，於他人之土地有煤氣、蒸氣、臭氣、煙氣
    、熱氣、灰屑、喧囂、振動、及其他與此相類者侵入時，得
    禁止之。但其侵入輕微，或按土地形狀、地方習慣，認為相
    當者，不在此限。」，民法第793條固定有明文。又「於他
    人居住區域發出超越一般人社會生活所能容忍之噪音，應屬
    不法侵害他人居住安寧之人格利益，如其情節重，被害人非
    不得依民法第195條第1項規定請求賠償相當之金額。」（最
    高法院92年台上字第164號判例意旨參照）。次按民事訴訟
    如係由上訴人主張權利者，應先由上訴人負舉證之責，若上
    訴人先不能舉證，以證實自己主張之事實為真實，則被上訴
    人就其抗辯事實即令不能舉證，或其所舉證據尚有疵累，亦
    應駁回上訴人之請求（最高法院17年上字第917號判例意旨
    參照）。再民法第184條第1項前段規定侵權行為以故意或過
    失不法侵害他人之權利為成立之要件，故主張對造應負侵權
    行為責任者，應就對造之有故意或過失負舉證責任，而民事
    訴訟之當事人就有利於己之事實主張所須負擔之舉證責任，
    須達已足可轉換舉證責任之優勢證據之程度，而於他造訴訟
    當事人否認其事實主張者，始改由他造訴訟當事人負證明優
    勢證據瑕疵之，否則即不謂該當事人已善盡其舉證責任，亦
    不容當事人之一方以主觀之見解，任意指稱他方對其有侵權
    行為，合先敘明。
(二)本件上訴人主張被上訴人福圓公司、宜誠公司所承攬，被上
    訴人旺氣公司所興建出售之大園鄉○○段系爭社區，與上訴
    人所有之上開房屋相距約1公尺，竟故意將冷氣主機位置裝
    設於相鄰之牆面，致上訴人終日飽受冷氣運作產生巨大聲響
    及熱氣之威脅，身心備受煎熬云云，惟為被上訴人福圓公司
    、宜誠公司及旺氣公司等所否認，並以前詞置辯。經查上訴
    人自93年12月間起迄本件損害賠償事件起訴前止，曾以上訴
    人代理人丙○○○名義多次向桃園縣政府陳情被上訴人宜誠
    公司等所承攬興建之系爭社區之冷氣主機裝設不當致造成上
    訴人住宅飽受噪音及熱氣威脅並聲請調解乙節，經桃園縣政
    府環境保護局多次派員前往勘查後，認「並未發現上訴人陳
    述情事或查無污染情事，並責成被上訴人宜誠公司妥處改善
    」，或「因稽查當時冷氣主機尚未運轉，而查無噪音污染事
    實」，或「94年9月14日下午14時會同台端於住宅邊並未發
    現廢氣排放及噪音情事。94年10月5日夜間22時25分在台端
    家中量測對面住戶冷氣機均能音量為61.9分具，惟量測當時
    恰有飛機飛經之飛航噪音影響，並非代表音量。94年10月7
    日上午11時40分再次會同台端勘查，表示將請村長出面協調
    」、「依噪音管制法規定，本局量測產生噪音之管制對象為
    個別使用冷氣機之住戶．．．建議台端委請環境檢測公司進
    行24小時音量監測，以便向該社區建商請求施作有效之防制
    設施」，並函復上訴人代理人丙○○○，有桃園縣政府環境
    保護局93年12月21日函、94年1月26日桃環空字第094000330
    3號函、94年3月21日桃環空字第0940011567號函、94年10月
    14日桃環稽字第0940050016號函及上訴人提出之桃園縣大園
    鄉調解委員會調解通知書、調解不成立證明書等附卷足按 (
    見原審卷第17、56、124、121、223頁及外放證物)，並經桃
    園縣政府函復處理在案等情，亦有桃園縣政府94年1月14日
    府工建字第09400 02276號函、94年3月2日府工建字第09400
    38262號函在卷可參 (見原審卷第81、82頁)，足證經桃園縣
    政府環境保護局多次派員勘查後，並未發現有上訴人指稱之
    因被上訴人等在系爭社區裝設冷氣機產生噪音及熱氣等事實
    。上訴人雖於本院審理中提出生效日期為94年10月11日之桃
    園縣政府環境保護局環保報案中心陳情案件處理電腦管制單
    影本，主張被上訴人裝設之冷氣發出躁音為61.9dB，東元公
    司主張系爭冷氣之躁音為63dB或68dB(A)，檢測結果為57、
    54.8、55、54.2dB云云，惟觀諸上開桃園縣政府環境保護局
    環保報案中心陳情案件處理電腦管制單污染者之地址為桃園
    縣大園鄉埔心村18鄰26之5號，處理情形則記載：「94.10.
    5 22：25前往陳情人家中測音 (對面住戶冷氣機)為61.9dB
    ，因冷氣噪音非噪音管制標準固未設違規情形」 (見本院卷
    第29頁)，是縱有冷氣發生噪音，既未涉違規，且其噪音產
    生者係對面姓名不詳之住戶，亦非被上訴人等人，上訴人復
    未能舉證被上訴人對於上訴人有何侵權行為，自難僅因被上
    訴人福圓公司、被上訴人宜誠公司為關係企業，渠等合作承
    攬系爭社區，為該社區之建商，被上訴人乙○○為被上訴人
    福圓公司之法定代理人、被上訴人甲○○原為被上訴人宜誠
    公司之法定代理人，遽認渠等應對其他人即該社區住戶之冷
    氣產生之噪音負侵權行為之責任。
(三)原審復於95年11月8日會同兩造及桃園縣環境保護局人員履
    勘現場結果，因系爭社區大部分住戶上班無法配合噪音及熱
    氣施測，上訴人當場表示當日不用施測，必須全部住戶的冷
    氣均開啟，測試才準確等語，又經桃園縣環保局人員於住戶
    冷氣均未開啟情形下，測試所得的背景噪音值為52分具等情
    ，有原審勘驗筆錄附卷可考（見原審卷第135、136頁）；原
    審又於96年3月14日電詢中華工商研究院關於是否有就冷氣
    機之噪音值及熱氣溫度為鑑定等事項後，通知兩造對鑑定施
    測之方法到院表示相關意見時，上訴人亦當場表明伊認為不
    需要施測，不願意鑑定等語，亦有原審96年3月14日公務電
    話紀錄、96年3月21日訊問筆錄足憑 (見原審卷第161、165
    、166頁)。上訴人雖於96年11月19日本院審理中復具狀請求
    送中華工商研究院就冷氣機之噪音值及熱氣溫度為鑑定，惟
    其係於本院96年10月25日準備程序經本院詢問尚有何證據提
    出而答稱無，經本院準備程序終結並定期行言詞辯論程序後
    ，於行言詞辯論程序之前始行提出 (見本院卷第23頁本院96
    年10月25日準備程序筆錄、第51頁上訴人辯論意旨狀)，且
    於本院行言詞辯論程序二度開庭中，對於本院詢問尚有何證
    據提出，亦均再稱無其他主張或舉證，此有本院96年11月27
    日、97年1月15日言詞辯論筆錄足憑 (見本院卷第57頁背面
    、82頁背面)，故本院即毋庸再就此部份予以調查。
(四)上訴人另主張被上訴人福圓公司前有出具切結書，保證因施
    工造成鄰房污染或損害，則願賠償云云，惟依被上訴人福圓
    公司所出具之切結書載明：「茲因大園鄉○○段『宜誠園鄉
    』公寓，因本工程施工而造成鄰房污染或損壞，待拆架或工
    程完工時，本公司負責派員修繕，空口無憑，特立此切結。
    」等語（見原審卷第11頁）觀之，當係指若是因被上訴人福
    圓公司建築施工中，造成鄰損情形發生時，在施工拆架或工
    程完畢，將派員修繕，此應係在保證施工期間之鄰損賠償責
    任，要與建物完工並出售給第三人後，系爭公寓大廈住戶冷
    氣裝設是否有所不當，甚至因而產生噪音、熱氣等污染致影
    響上訴人住家安寧等情無涉，是上訴人據此進而主張前開損
    害賠償，要屬於法無據。上訴人並未舉其他事證以明被上訴
    人宜誠公司等所承攬興建之系爭社區，因冷氣主機裝設不當
    ，致產生有上訴人所不堪忍受之噪音及熱氣等事實，是上訴
    人此部分主張，自無從遽予憑信。
(五)上訴人另主張被上訴人福圓公司、宜誠公司、旺氣公司承攬
    興建出售系爭社區，違反建築技術規則施工篇第45條第2款
    之規定，即與其建物未留有一米以上之空間，係故意違反保
    護他人之法律，依民法第184條第2項之規定，應推定其有過
    失。又被上訴人乙○○、甲○○分別為被上訴人福圓公司、
    宜誠公司之法定代理人，渠等執行職務時共同以背於善良風
    俗之方法，不法侵害上訴人之權利，則被上訴人乙○○、甲
    ○○應分別依民法第28條之規定與被上訴人福圓公司、宜誠
    公司及旺氣公司等連帶負損害賠償責任云云，亦為被上訴人
    福圓公司等所否認，經查：
  1.上訴人前亦曾多次向桃園縣政府陳情關於被上訴人福圓公司
    等所承攬興建之系爭公寓大廈社區工程違反前開法規規定及
    未留防火巷，且該大樓與上訴人相鄰部分並未合法退縮乙節
    ，經桃園縣政府分別函復稱：「…三、本案前以94 年1月14
    日府工建字第0940002276號函及94年3月2日府工建字第0940
    038262號函台端在案；前已敘明經調閱本案建造執照卷宗查
    明，無台端所述預留巷道面積退縮建築問題；本案係92年核
    發之建造執照，依行為時建築技術規則建築設計施工編110
    條規定，本案基地二面以上臨接寬度4公尺以上道路，無須
    留設防火間隔。四、另依建築技術規則建築設計施工編第45
    條（外牆設置開口之限制）第2款規定，外牆距離境界線之
    水平距離達1公尺以上時得以開窗。…」等語，此觀桃園縣
    政府94年9月21日府工建字第0940251139 號函自明 (見原審
    卷外放證物第24頁），以及「…二、有關旨揭地號土地新建
    建築物，經調原核准圖說，其緊接鄰地之外牆距離境界線之
    水平距離達1公尺，符合建築技術規則建築設計施工編第45
    條第2款規定」等語，亦有該府95年3月2日府工建字第09500
    57141號函 (見原審外放證物第42頁)、「…二、台端所陳有
    關旨揭地號建築物違反建築技術規則建築設計施工編部分，
    本院業於95年3月2日府工建字第0950057141號函復在案。
    三、另該建築物業興建完成經本府派員勘查依建築法第70條
    核發使用執照在案，本府不再贅勘，合先敘明。四、本案經
    派員實地瞭解台端所陳，尚符原核發使用執照內容。如有涉
    及土地界址疑義或使用疑義者，惠請向主管地政機關申請鑑
    定，如有越界建築者由起造人負責…」等語，亦有該府95年
    3月23日府工建字第0950081975號函附卷足憑 (見原審外放
    證物第44頁)，均無上訴人所指稱被上訴人等承攬興建之系
    爭社區工程涉有違反前開法規規定及未留防火巷，以及該社
    區大樓與上訴人相鄰部分並未合法退縮等情。
  2.另經原審於95年11月8日履勘現場結果：「防火巷經測量靠
    近23-9地號部分至圍牆（非上訴人建物）寬度為62.7公分，
    靠近23-3地號部分至上訴人建物的寬度為115公分，到突出
    物（應係上訴人置放瓦斯等物品之儲藏空間）之寬度為50公
    分。」，此有原審勘驗筆錄及附圖在卷可稽（見原審卷第
    136 、137頁），是系爭社區大廈與其緊接鄰地之上訴人所
    有建物外牆（非指圍牆外牆或突出建物間）距離境界線之水
    平距離達1公尺，要無違反建築技術規則建築設計施工編第
    45條第2款規定亦明。此外，上訴人復未舉其他事證以明被
    上訴人確涉有違反建築技術規則建築設計施工編第45條第2
    款等相關規定情事，是上訴人此部分主張，洵無足採。
  3.又民法第28條固規定法人對於其董事或其他有代表權之人因
    執行職務所加於他人之損害，與該行為人連帶負賠償之責任
    ，惟此規定係指法人之董事或其他有代表權之人因執行職務
    加損害於他人時，應由法人負連帶賠償之責而言，倘法人所
    負之損害賠償責任非因其董事或其他有代表權之人因執行職
    務加害於他人所致，則受害人尚不得依此規定請求該法人之
    董事或其他有代表權之人與法人負連帶賠償責任。經查：依
    上述可知，上訴人既無法舉證證明被上訴人福圓公司、宜誠
    公司、旺氣公司有何違反保護他人之法律之行為，亦未舉證
    證明被上訴人福圓公司、宜誠公司之法定代理人即被上訴人
    乙○○、甲○○二人確因執行何職務加損害於上訴人之事實
    存在，揆諸前揭說明，上訴人空言泛指被上訴人乙○○及甲
    ○○二人，於執行職務時共同以背於善良風俗之方法，不法
    侵害上訴人之權利，被上訴人乙○○、甲○○應分別依民法
    第28條之規定與被上訴人福圓公司、宜誠公司連帶負損害賠
    償責任云云，亦屬於法無據，自不可採信。
六、上訴人依侵權行為請求被上訴人等負連帶賠償責任既無理由
    ，已如上述，則關於上開第二爭點即損害金額為何，即毋庸
    再予審酌。
七、綜上所述，上訴人既無法舉證證明被上訴人等有何侵權行為
    致其因而受有何損害，從而，上訴人依民法第793條、第184
    條第1項、第18 5條、第195條、第28條、第191條之1等侵權
    行為法律關係，請求被上訴人應連帶給付523,200元，及自
    起訴狀繕本送達之翌日起至清償日止，按年息5%計算之利息
    ，洵屬無據，應予駁回。上訴人之訴既經駁回，其假執行之
    聲請已失所依附，應併駁回之。原審因而為上訴人敗訴之判
    決，及駁回其假執行之聲請，並無不合。上訴意旨指摘原判
    決不當，求予廢棄改判，為無理由，應予駁回。
八、本件事證已臻明確，兩造其餘主張及舉證，核與本件判決結
    果無涉，毋庸一一審酌，併此敘明。
、據上論結，本件上訴為無理由，依民事訴訟法第449條第1項
    、第78條，判決如主文。
中    華    民    國    97    年    1     月    22    日
                    民事第五庭
                        審判長法  官  魏麗娟
                              法  官  陳博享
                              法  官  蔡芳齡
正本係照原本作成。
不得上訴。
中    華    民    國    97    年    1     月    23    日
                              書記官  鄭麗兒


司法院資訊處製作；財團法人民間司法改革基金會備份。
